# 属于汇兑收益还是冲减资产购置价值

提问人：wucz 时间：2011-02-13 11:25:00
境内公司A与境外公司B签署了关于境外公司B在境内的全资子公司C的资产达成一项购买协议，A公司将购买C公司的设备，作价 1200万元美元（以人民币支付），合同签署日的汇率是6.9，设备到货后，A公司帐务处理： 借：在建工程（固定资产） 贷：应付帐款1200×6.9 设备到货后，A公司马上支付了1000×6.9=6900万元给C公司，还剩 200 万美元未支付； 今年年底汇率是6.6，C公司同意按剩余的 200 万美元×6.6=1320万元来支付结清款项，并开具增值税发票，问： 1200*6.9-6900-1320=60万元的差额属于汇兑损益还是冲减固定资产购置价值？四大审计师说要作为汇兑收益处理，我们财务部门认为应冲减固定资产购置价值，毕竟只是境内公司之间的一项人民币购买业务，只是业务谈判的时候有供应尚的外方母公司主导按美元作为议价的基础而已。

回答人：chenyiwei
该协议约定的价格以美元计价，但以人民币支付，因此是否约定了固定的汇率，还是按照实际结算时的现行汇率折合为人民币支付，就成为判断的关键。如果约定了固定汇率，则企业不承担汇率变动的风险，本质上就是一项人民币债务；如果没有约定固定汇率，而是按照该美元金额乘以结算时的现行汇率确定人民币金额的，则从经济实质上说仍然是承担了外汇汇率变动风险（尽管形式上不以外币结算），该笔债务本质上还是外币计价的债务，此时将差额确认为汇兑损益较为恰当。